# 新租赁准则实物处理

提问人：wx_631943afdd1d 时间：2022-09-08 09:26:08
截至基准日，租赁双方未签署房屋租赁协议，相关租金、期限等数据不确定，但实际承租方已在该办公楼办公，是否需要确认使用权资产

回答人：chenyiwei
这种情况应根据以往与该承租人的交易惯例、行业惯例和法律法规规定等因素，合理判断事实上是否已存在一项租赁合同，作为会计处理的依据。虽然这类情况常出现于关联方之间的租赁，但还是首先建议签订合同明确相关具体安排。